臺灣士林地方法院刑事裁定
111年度訴字第33號
公  訴  人  臺灣士林地方檢察署檢察官
被      告  謝正麟





選任辯護人  邱姝瑄律師
上列被告因毒品危害防制條例等案件，經檢察官提起公訴（110
年度偵字第20380號），本院裁定如下：
    主  文
謝正麟之羈押期間自民國壹佰拾壹年陸月貳壹日起延長貳月，並
禁止接見通信。
具保停止羈押之聲請駁回。
    理  由
一、按羈押被告，審判中不得逾3月，但有繼續羈押之必要者，
    得於期間未滿前，經法院依刑事訴訟法第101條或第101條之
    1之規定訊問被告後，以裁定延長之；延長羈押期間，審判
    中每次不得逾2月，刑事訴訟法第108條第1項及第5項分別定
    有明文。被告經法官訊問後，認為犯罪嫌疑重大，而有下列
    情形之一，非予羈押，顯難進行追訴、審判或執行者，得羈
    押之︰㈠逃亡或有事實足認為有逃亡之虞者。㈡有事實足認為
    有湮滅、偽造、變造證據或勾串共犯或證人之虞者。㈢所犯
    為死刑、無期徒刑或最輕本刑為5年以上有期徒刑之罪，有
    相當理由認為有逃亡、湮滅、偽造、變造證據或勾串共犯或
    證人之虞者，刑事訴訟法第101條第1項亦有明文。再上揭所
    稱「相當理由」，與同條項第1款、第2款法文內之「有事實
    足認有…之虞」（學理上解釋為「充分理由」）尚屬有間，
    其條件當較寬鬆。良以重罪常伴有逃亡、滅證之高度可能，
    係趨吉避凶、脫免刑責、不甘受罰之基本人性，倘一般正常
    之人，依其合理判斷，可認為該犯重罪嫌疑重大之人具有逃
    亡或滅證之相當或然率存在，即已該當「相當理由」之認定
    標準，不以達到充分可信或確定程度為必要。以量化為喻，
    若依客觀、正常之社會通念，認為其人已有超過百分之50之
    逃亡、滅證可能性者，當可認具有相當理由認為其有逃亡、
    滅證之虞。此與前2款至少須有百分之80以上，始足認有該
    情之虞者，自有程度之差別。再其認定，固不得憑空臆測，
    但不以絕對客觀之具體事實為限，若有某些跡象或情況作為
    基礎，即無不可。至相關之事實或跡象、情況，鑑於此非屬
    實體審判之核心事項，自以自由證明為已足，並不排斥傳聞
    證據，斯不待言（最高法院98年度台抗字第759號裁定可資
    參照）。
二、被告謝正麟經檢察官以涉犯毒品危害防制條例第4條第2項販
    賣第二級毒品罪嫌、同條例第8條第2項轉讓第二級毒品罪嫌
    、刑法第277條第1項傷害罪嫌等提起公訴，於111年1月21日
    移審於本院，經本院於同日訊問後，認為被告涉犯毒品危害
    防制條例第4條第2項販賣第二級毒品罪嫌重大，所犯為最輕
    本刑10年以上之重罪，有事實足認並有相當理由認為有逃亡
    、湮滅證據、勾串共犯及證人之虞，有羈押必要，依刑事訴
    訟法第101條第1項第2、3款規定，裁定自111年1月21日起予
    以羈押，並禁止接見通信。並自同年4月21日起延長羈押2月
    ，併禁止接見、通信在案。
三、茲因被告謝正麟之羈押期間即將屆滿，經本院訊問被告謝正
    麟，並聽取檢察官及辯護人之意見後，其所涉犯之販賣、轉
    讓第二級毒品犯行，均坦承不諱，然就其餘共同正犯何政達
    、張翎馨、姜智雄等人所涉犯之販賣第二級毒品犯行情節部
    分，非惟於警詢、偵查及本院準備程序中之陳述、審理中之
    證述，前後尚有部分差異，且與渠等人所供及證人陳金忠證
    述不符，仍有廻護與避重之情，抑且，本院就共同被告何政
    達、張翎馨、姜智雄等人，仍須實施詢問程序，及調查犯罪
    所得去向，已足認有勾串共犯、證人之虞，再者，所涉犯之
    販賣第二級毒品犯嫌行為，係犯最輕本刑10年以上有期徒刑
    之重罪，且其販賣毒品之次數高達7次，本案若經判刑，縱
    有減刑事由，刑度亦非輕，故有相當理由足認被告有逃亡之
    虞及湮滅證據、勾串共犯之虞，並考量被告於本案所為之販
    賣毒品次數高達7次，嚴重危害社會秩序及公共利益，如以
    其他具保、限制住居等侵害較小之手段替代，均不足以確保
    後續審判、執行程序之進行，仍有刑事訴訟法第101 條第1 
    項第2款、第3 款所定之羈押原因；再審酌被告謝正麟所為
    本案犯罪情節及對社會治安之影響程度均非輕微，認仍有繼
    續羈押及禁止接見、通信之必要，故其之羈押期間自民國11
    1年6月21日起延長2月，並禁止接見通信。
四、被告謝正麟及其辯護人雖辯稱已坦承犯行，無與共犯、證人
    勾串之可能，犯罪所得部分可藉由被告謝正麟金融帳戶金流
    予以查明，已無羈押必要云云請求具保停押云云，惟被告謝
    正麟與其餘共同被告等人共同販賣第二級毒品行為過程中，
    係立於指揮地位，且就其餘共同正犯所涉共同販賣毒品情節
    ，仍有廻護避就情形，對在面對販毒重刑下仍有勾串「共犯
    」即本案被告何政達、張翎馨、姜智雄或證人之可能性極高
    。本院經衡酌國家刑事司法權之有效行使、社會秩序及公共
    利益等公益考量，與被告謝正麟人身自由私益及防禦權受限
    制程度，就目的與手段依比例原則為權衡，認若命被告謝正
    麟以具保、責付或限制住居等方式替代羈押，尚不足以確保
    本案偵查等後續程序之進行。此外復查無刑事訴訟法第114
    條各款所列不得駁回具保聲請停止羈押之情形。準此，被告
    謝正麟及辯護人前開所辯洵屬無據，委無可採，併予駁回。
據上論結，應依刑事訴訟法第108條第1項、第2項、第5項、第22
0條，裁定如主文。
中　　華　　民　　國　　111 　年　　6 　　月　　7　　日
                 刑事第七庭審判長法  官   蔡明宏
 　                              法  官   陳孟皇
 　                              法  官   李昭然
以上正本係照原本作成。　　
如不服本裁定應於送達後5日內向本院提出抗告狀。
因疫情而遲誤不變期間，得向法院聲請回復原狀。
                                 書記官   江定宜
中　　華　　民　　國　　111 　年　　6 　　月　　7 　　日